# 培训费的问题

提问人：wx_5dba3aa5b69b 时间：2020-01-03 15:08:15
陈版主，你好。就是高管的培训费是否披露到职工教育经费中？有无相关准则规定这部分的费用不能计入到应付职工薪酬-职工教育经费？

回答人：chenyiwei
财政部 国家发展改革委 国家税务总局 国务院国有资产监督管理委员会 教育部 科学技术部 劳动和社会保障部 人事部关于印发《关于企业职工教育经费提取与使用管理的意见》的通知（财建[2006]317号）：
（九）企业职工参加社会上的学历教育以及个人为取得学位而参加的在职教育，所需费用应由个人承担，不能挤占企业的职工教育培训经费。
（十）对于企业高层管理人员的境外培训和考察，其一次性单项支出较高的费用应从其他管理费用中支出，避免挤占日常的职工教育培训经费开支。